---
title: "FlowrateDeltaPLaminarLog"
author: "동그랑땡"
date: "`r Sys.Date()`"
output: html_document
---
모든 변수 제거
```{r}
rm(list = ls())
```

## 데이터 준비
라이브러리 불러오기
```{r}
library(ggplot2)
library(scales)
```

현재 theme 확인 
```{r}
theme_get()
```

theme 정하기
```{r}
theme_set(theme_classic())
```

# prep(aration) data
```{r}
df5 <- read.csv("Flowrate-deltaP-lam-log.csv")
df5
```
```{r}
str(df5)
```
paste 함수는 벡터를 문자열로 바꿔서 합쳐줌.
```{r}
#colnames(df) <- c("continent", "1952", "1957")
left_label <- paste(df5$expNo, round(df5$deltaPtheory),sep=", ")
right_label <- paste(df5$expNo, round(df5$deltaPexp),sep=", ")
left_label
right_label
```
df5 데이터 프레임에 각 행 그래프 색 지정
```{r}
df5$class <- c("green","red","red","green","green")
```
## Plot
### geom_segment
(x,y)와 (xend, yend)사이를 잇는 직선을 그리는 함수
**aes-aesthetic mapping을 이용하여 geom_segment 함수에 매핑하는(연결하는) 데이터를 정한다.**

### geom_vline
x intercept를 지나는 vertical line을 그려준다.

```{r}
p <- ggplot(df5) + geom_segment(aes(x=1, xend=2, y=`deltaPtheory.LOG`, yend=`deltaPexp.LOG`, col=class), linewidth=.75, show.legend=F) + 
  geom_vline(xintercept=1, linetype="dashed", linewidth=.1) + 
  geom_vline(xintercept=2, linetype="dashed", linewidth=.1) +
  scale_color_manual( values = c("green"="#00ba38", "red"="#f8766d")) +  # color of lines
  labs(x="", y="deltaP(log)") +  # Axis labels
  xlim(.5, 2.5) + ylim(2.5,(1.05*(max(df5$`deltaPtheory.LOG`, df5$`deltaPexp.LOG`))))  # X and Y axis limits

p
```
## Add texts
### hjust = horizontal justification 수평정렬 > 왼쪽 정렬, 오른쪽 정렬로 나뉨 
```{r}
p <- p + geom_text(label=left_label, y=df5$`deltaPtheory.LOG`, x=rep(1, NROW(df5)), hjust=1.1, size=3.5)
p <- p + geom_text(label=right_label, y=df5$`deltaPexp.LOG`, x=rep(2, NROW(df5)), hjust=-0.1, size=3.5)
p <- p + geom_text(label="deltaP theory", x=1, y=1.05*(max(df5$`deltaPtheory.LOG`, df5$`deltaPexp.LOG`)), hjust=1.2, size=5)  # title
p <- p + geom_text(label="deltaP experience", x=2, y=1.05*(max(df5$`deltaPtheory.LOG`, df5$`deltaPexp.LOG`)), hjust=-0.1, size=5)  # title

p
```
# Minify theme
p + theme(panel.background = element_blank(), 
          panel.grid = element_blank(),
          axis.ticks = element_blank(),
          axis.text.x = element_blank(),
          panel.border = element_blank(),
          plot.margin = unit(c(1,2,1,2), "cm"))

