---
title: "TempConduction 열전도도"
author: "서강대학교 20121802 김재현"
date: "`r Sys.Date()`"
output: html_document
---

### 데이터 준비

```{r}
getwd()
```
#setwd('./2. TempConduction')
```{r}
TempConduction = read.csv('TempConduction.csv')
head(TempConduction)
```

column은 막대의 재료
row는 열화상 카메라(ir camera)에 감지된, 같은 y값을 갖는 1픽셀내 온도

```{r}
str(TempConduction)
```
```{r}
library(tidyverse)
```

### range값 구하기 for normalization
```{r}
CuDiff = diff(range(TempConduction$Cu))
GlassDiff = diff(range(TempConduction$Glass))
FeDiff = diff(range(TempConduction$Fe))
Cu.CarbonDiff = diff(range(TempConduction$Cu.Carbon))
Glass.CarbonDiff = diff(range(TempConduction$Glass.Carbon))
Fe.CarbonDiff = diff(range(TempConduction$Fe.Carbon))
```
---

### Normalized TempConduction 
```{r}
TempConductionN = bind_cols(TempConduction$Cu/CuDiff,
                            TempConduction$Glass/GlassDiff,
                            TempConduction$Fe/FeDiff,
                            TempConduction$Cu.Carbon/Cu.CarbonDiff,
                            TempConduction$Glass.Carbon/Glass.CarbonDiff,
                            TempConduction$Fe.Carbon/Fe.CarbonDiff)
```

### column 변수에 이름 붙히기 + No 변수 추가

```{r}
TempConductionN %>% rename('CuN' = '...1','GlassN'= '...2','FeN'= '...3',
                           'Cu.CarbonN'= '...4','Glass.CarbonN'= '...5',
                           'Fe.CarbonN'= '...6') -> TempConductionN
TempConductionN$No = c(1:162)
```

###wide to long type(for tidy data)
```{r}
TempConductionN %>% pivot_longer(c(CuN:Fe.CarbonN),names_to = 'materials',
                                 values_to = 'temp')->TidyTempConN
head(TidyTempConN)
```

### Plotting

```{r}
ggplot(TidyTempConN) + geom_line(aes(x = No, y = temp, color = materials)) +
  coord_cartesian(xlim = c(140,160)) + 
  geom_vline(xintercept = 154, linetype = 'dotted', color = 'red') +
  theme_classic()
```
plot을 그려보니, 160행부터 156, 157행까지 온도가 줄어들다가, 154행에서 온도가 정점을 찍는다.
해당 실험 열 화상 이미지를 확인해봤을 때, hotplate와 막대가 닿는 곳에서 온도가 다시 올라가는 것을 확인했다.
결과분석에서는 막대의 온도분포를 확인해야하기 때문에 **154행부터 1행까지의 결과만 활용하는 것이 합당하다고 판단했다.**

### TempConduction의 154 다음 행 부터 제거 및 다시 normalize + No를 길이로 변경 
```{r}
TempConduction = TempConduction[-155:-162,]
```

### range값 구하기 for normalization

자료 길이 변경으로 다시 계산

```{r}
CuDiff = diff(range(TempConduction$Cu))
GlassDiff = diff(range(TempConduction$Glass))
FeDiff = diff(range(TempConduction$Fe))
Cu.CarbonDiff = diff(range(TempConduction$Cu.Carbon))
Glass.CarbonDiff = diff(range(TempConduction$Glass.Carbon))
Fe.CarbonDiff = diff(range(TempConduction$Fe.Carbon))
```

### Normalized TempConduction 2

```{r}
TempConductionN2 = bind_cols(TempConduction$Cu/CuDiff,
                             TempConduction$Glass/GlassDiff,
                             TempConduction$Fe/FeDiff,
                             TempConduction$Cu.Carbon/Cu.CarbonDiff,
                             TempConduction$Glass.Carbon/Glass.CarbonDiff,
                             TempConduction$Fe.Carbon/Fe.CarbonDiff)

TempConductionN2 %>% rename('CuN' = '...1','GlassN'= '...2','FeN'= '...3',
                           'Cu.CarbonN'= '...4','Glass.CarbonN'= '...5',
                           'Fe.CarbonN'= '...6') -> TempConductionN2
head(TempConductionN2)
```
### No를 길이(length)로 변경

No순서를 반대로 하여, length가 hotplate기준으로 막대 축방향 거리가 되도록 한다.
막대길이가 300mm라는 물성치가 주어진 상태

```{r}
TempConductionN2$length = rev(c(1:154))
TempConductionN2$length = (300/154)*TempConductionN2$length
head(TempConductionN2)
```

### tidy한 데이터로 변환
```{r}
TempConductionN2 %>% pivot_longer(c(CuN:Fe.CarbonN),names_to = 'materials',
                                 values_to = 'temp')->TidyTempConN2
head(TidyTempConN2)
```

### plotting

```{r}
ggplot(TidyTempConN2) + geom_line(aes(x = length, y = temp, color = materials)) +
  ylab('Normalized Temparature') +
  xlab('Length(mm)') +
  labs(title = 'Length - Normalized Temparature', caption = 'length는 hot plate를 기준으로 막대 축방향 거리' ) +
  #coord_cartesian(xlim = c(140,160)) + 
  theme_classic(base_family = 'NanumGothic')
```

### Thermal Conductivity 계산

```{r}
#length를 meter 로 단위변환
TempConduction$Length = TempConductionN2$length*10^(-3)

# Temp 단위를 kelvin으로 변환(celcius +273.15)
TempConduction$CuK = TempConduction$Cu + 273.15
TempConduction$GlassK = TempConduction$Glass + 273.15
TempConduction$FeK = TempConduction$Fe + 273.15

TempConduction$Cu.CarbonK = TempConduction$Cu.Carbon + 273.15
TempConduction$Glass.CarbonK = TempConduction$Glass.Carbon + 273.15
TempConduction$Fe.CarbonK = TempConduction$Fe.Carbon + 273.15
```

### Cu 열전도도 계산
```{r}
#Cu
TempConduction$CuThermalC = 0.01257*25/
  (2*0.00001257*TempConduction$CuK)*
  (TempConduction$CuK - 293.35) * 
  (TempConduction$Length)^2
mean(TempConduction$CuThermalC)
```
```{r}
#방사율 보정
1.993109 * 1/0.04
```
실제 Cu 의 열전도도는 385 


### Glass 열전도도 계산
```{r}
TempConduction$GlassThermalC = 0.01257*25/
  (2*0.00001257*TempConduction$GlassK)*
  (TempConduction$GlassK - 293.35) * 
  (TempConduction$Length)^2
mean(TempConduction$GlassThermalC)
```
```{r}
# 방사율 보정 
2.080402 * 1/0.95
```

유리의 실제 열전도도는 1

### Fe 열전도도 계산
```{r}
TempConduction$FeThermalC = 0.01257*25/
  (2*0.00001257*TempConduction$FeK)*
  (TempConduction$FeK - 293.35) * 
  (TempConduction$Length)^2
mean(TempConduction$FeThermalC)
```
```{r}
# 방사율 보정 
2.560583 * 1/0.06
```

철 실제 열전도도 79.5

방사율 보정을 해도 오차가 많이 난다. -> 열적 평형 이뤄지지 않아서 충분히 열이 전파되지 않은 상황일수 있다.

### 각 재료에 Carbon spray 뿌린 막대 열전도도 계산

방사율 보정은 하지 않았음.

### Cu.Carbon 열전도도
```{r}
TempConduction$Cu.CarbonThermalC = 0.01257*25/
  (2*0.00001257*TempConduction$Cu.CarbonK)*
  (TempConduction$Cu.CarbonK - 293.35) * 
  (TempConduction$Length)^2
  
mean(TempConduction$Cu.CarbonThermalC)
```

### Glass.Carbon 열전도도
```{r}
TempConduction$Glass.CarbonThermalC = 0.01257*25/
  (2*0.00001257*TempConduction$Glass.CarbonK)*
  (TempConduction$Glass.CarbonK - 293.35) * 
  (TempConduction$Length)^2
  
mean(TempConduction$Glass.CarbonThermalC)
```

### Fe.Carbon 열전도도
```{r}
TempConduction$Fe.CarbonThermalC = 0.01257*25/
  (2*0.00001257*TempConduction$Fe.CarbonK)*
  (TempConduction$Fe.CarbonK - 293.35) * 
  (TempConduction$Length)^2

mean(TempConduction$Fe.CarbonThermalC)
```

---

### 일부 데이터 추출 : length, 구리, 유리, 철
```{r}
TempC = tibble(Length = rev(TempConduction$Length), Cu = rev(TempConduction$Cu),
       Glass = rev(TempConduction$Glass), Fe = rev(TempConduction$Fe) )
head(TempC)
````
```{r}
TempC %>% pivot_longer(c(Cu:Fe), names_to = 'materials',values_to = 'temp') ->
  TempCtidy
head(TempCtidy)
```